# 关联方及关联交易

提问人：fengyioo 时间：2019-03-29 18:12:12
请教陈版：
A 上市公司与B 公司共同成立 C公司，A 公司持股C 公司60%，B公司持股 C 公司40%。A 上市公司合并 C 公司的财务报表。
C 公司在 2018 年与 B公司存在交易，交易金额为 1000 万左右。
请问：
此交易是否属于 A 上市公司的关联交易？是否应当披露？

回答人：chenyiwei
母公司合并报表层面，可对子公司具有重大影响的少数股东也作为合并集团的关联方，但所披露的关联交易仅限于与该子公司之间的交易。如果本案例中的 B公司与 A公司或其他子公司之间也存在交易的，则该交易不作为关联交易披露。